臺灣基隆地方法院刑事判決　　　　　　　 93年度訴字第862號
公　訴　人　臺灣基隆地方法院檢察署檢察官
被　　　告　甲○○　男　41歲.
　　　　　　丙○○　男　36歲.
上列被告因竊盜案件，經檢察官提起公訴（93年度速偵字第409
號）及移送併案審理（94年度偵字第77號），本院合議庭裁定由
受命法官獨任進行簡式審判程序，判決如下：
    主  文
甲○○共同竊盜，累犯，處拘役肆拾日，如易科罰金，以佰元
折算壹日，扣案之Ｔ型扳手壹支沒收。
丙○○共同連續竊盜，處拘役伍拾玖日，如易科罰金，以佰元
折算壹日，扣案之Ｔ型扳手壹支沒收。
    理  由
一犯罪事實：
  (一)甲○○與丙○○（原名鄭炳龍）二人係朋友關係，竟共同意
    圖為自己不法之所有，於93年11月4 日上午8 時30分許，由
    甲○○駕駛車牌號碼LS2-211 號重型機車搭載丙○○，機車
    後方並懸掛由甲○○向不知情之許秋風借得之小拖板車1 台
    ，並攜帶由甲○○、丙○○二人共同出資購買之Ｔ型扳手1
    支（Ｔ型上方握把長18公分、扳手長24.5公分，均為圓柱狀
    ，橫斷面直徑0.8 公分，並非大型器械，且雖為鐵質構造，
    然係鈍器，不具有銳利削面或尖銳刺突，尚非足以對於人之
    生命、身體或自由等法益產生顯著危害之兇器），至基隆市
    安樂區○○○街5 號對面空地，趁四下無人之際，以上述自
    備之Ｔ型扳手拆解置於該處陳建達所有鐵圍籬浪板鐵片之接
    合鏍絲後，再以徒手搬運之方式，竊取陳建達所有鐵圍籬浪
    板鐵片3 塊、角鐵3 支。得手後，正欲以拖板車將之載走販
    售圖利時，於同日上午9 時許，為巡邏員警當場查獲，並扣
    得Ｔ型扳手1支。
  (二)丙○○又基於承上之概括犯意，意圖為自己不法之所有，復
    於93年11月20日上午9 時50分許，駕駛租用之車號9K-5320
    號小貨車至基隆市○○區○○路82號「新天地餐廳」後方停
    車場，趁四下無人之際，以徒手行竊乙○○所有置於該停車
    場旁之防洪鋼板3 片，得手後將鋼板運至基隆市○○區○○
    街249 巷22號之「金冠利五金回收廠」出售予不知情之江高
    滿珍，得款新台幣6,160元供己花用。
二程序事項：
  查本件被告甲○○、丙○○所犯並非死刑、無期徒刑、最輕本
  刑為3 年以上有期徒刑之罪或高等法院管轄第一審案件，被告
  二人於準備程序進行中，均就被訴事實為有罪之陳述，經告知
  其簡式審判程序之旨，並聽取公訴人及被告等之意見後，本院
  合議庭已依刑事訴訟法第273 條之1 第1 項之規定，裁定由受
  命法官獨任以簡式審判程序進行本案之審理。
三證據名稱：
  (一)被告丙○○於司法警察調查中（93年11月4日、93年12月2日
    警詢筆錄）、檢察官偵訊中（93年11月4日、94年1月14日檢
    察官偵訊筆錄）及本院審理中之任意自白。
  (二)被告甲○○於司法警察調查中（93年11月4 日警詢筆錄）、
    檢察官偵訊中（93年11月4 日檢察官偵訊筆錄）及本院審理
    中之任意自白。
  (三)證人陳玲芳於司法警察調查中之證述（93年11月4 日警詢筆
    錄）及其出具之贓物認領保管收據1 紙（附於93年度速偵字
    第409號偵查卷第20頁）。
  (四)贓物鐵圍籬浪板鐵片及角鐵照片、行竊現場照片共11幀（附
    於同上偵查卷第22至24頁）。
  (五)扣案之Ｔ型扳手1 支，經本院依職權當庭勘驗，扳手Ｔ型上
    方握把長18公分、扳手長24.5公分，均為圓柱狀，橫斷面直
    徑0.8 公分，有勘驗筆錄1 份在卷可稽。
  (六)證人即被害人乙○○於司法警察調查中之證述（93年11月20
    日警詢筆錄）。
  (七)證人江高滿珍於司法警察調查中之證述（93年12月2 日警詢
    筆錄）。
  (八)被告丙○○簽名之「金冠利資源回收場切結書」影本1 紙（
    附於94年度偵字第77號偵查卷第32頁）。
  (九)贓物防洪鐵板照片、行竊現場照片共5 幀（附於同上偵查卷
    第34至35頁）。
  (十)被告丙○○租用車號9K-3520 號小貨車所出具之租用保管條
    1 紙（附於同上偵查卷第22頁）。
四論罪及科刑之理由：
  (一)核被告丙○○、甲○○所為，均係犯刑法第320 條第1 項之
    竊盜罪。被告丙○○、甲○○二人就犯罪事實(一)之部分，有
    犯意聯絡及行為分擔，均為共同正犯。公訴意旨認被告丙○
    ○、甲○○就犯罪事實(一)均係犯刑法第321 條第1 項第3 款
    之攜帶兇器加重竊盜罪，然查，所謂「兇器」，其種類雖無
    限制，然必客觀上足對人之生命、身體、安全構成威脅，具
    有危險性之器具始屬之（最高法院79年台上字第5253號判例
    可資參照），而本件扣案之Ｔ型扳手1 支，經本院勘驗其Ｔ
    型上方握把長18公分、扳手長24.5公分，均為圓柱狀，橫斷
    面直徑0.8 公分，並非大型器械，雖為鐵質構造，然係鈍器
    ，不具有銳利削面或尖銳刺突，尚非足以對於人之生命、身
    體、安全形成顯著威脅，要難即以上述之「兇器」論擬，是
    被告二人之行為應僅成立刑法第320 條第1 項之普通竊盜罪
    ，公訴所引法條容有未洽，惟起訴之基本事實相同，爰依刑
    事訴訟法第300條規定變更應適用之法條。
  (二)被告丙○○先後二次竊盜犯行，方法相同、時間緊接、所犯
    係構成要件相同之罪名，顯係基於概括之犯意反覆為之，為
    連續犯，應依刑法第56條規定以一罪論，並加重其刑。
  (三)被告甲○○前因犯殺人未遂罪，經本院85年度訴字第431 號
    判處有期徒刑6 年10月確定，經送監執行後假釋，於92年4
    月23日假釋期滿未經撤銷，以已執行完畢論，有被告全國前
    案紀錄表1 份在卷可按；其於5 年內再犯本件有期徒刑以上
    之罪，為累犯，應依刑法第47條規定加重其刑。
  (四)本院審酌被告丙○○前甫因竊盜案件經本院91年度基簡字第
    745 號判處有期徒刑3 月、緩刑3 年確定，現仍在緩刑期內
    ，甲○○有上述前科，二人素行非端，竟不思以正當途徑賺
    取收入，妄以行竊他人鐵材而賣贓得款，惟其行竊所得不多
    ，手段亦非暴戾，犯後均能坦認犯行態度良好，並衡其犯罪
    之動機、目的及一切情狀，分別量處如主文所示之刑，並諭
    知易科罰金之折算標準，以示儆懲。
  (五)扣案之Ｔ型扳手1 支，係被告丙○○、甲○○二人所有並供
    其犯本件竊盜罪所用，應依刑法第38條第1 項第2 款之規定
    宣告沒收。
五適用之法律依據：
  刑事訴訟法第273 條之1 第1 項、第284 條之1 、第299 條第
  1 項前段、第300 條、第310 條之2 、第454 條，刑法第28條
  、第56條、第320 條第1 項、第47條、第41條第1 項前段、第
  38條第1項第2款，罰金罰鍰提高標準條例第1條前段、第2條。
本案經檢察官樊家妍到庭執行職務。
如不服本判決，得自收受送達之日起10日內，向本院提起上訴。
中　　華　　民　　國　　94　　年　　3 　　月　　4 　　日
                  刑事第一庭法  官  蔡岱霖
以上正本證明與原本無異。
對於本判決如有不服，應於收受送達後10日內，向本院提出上訴
書狀，上訴於臺灣高等法院，並按他造當事人之人數附具繕本。
中　　華　　民　　國　　94　　年　　3 　　月　　4 　　日
                            書記官  明祖斌
附錄本判決論罪之法條全文：
刑法第320條第1項
意圖為自己或第三人不法之所有，而竊取他人之動產者，為竊盜
罪，處5 年以下有期徒刑、拘役或500 元以下罰金。（罰金已提
高為10倍）
